# 请问各位同任关于盈余公积补提处理

提问人：ivvi0216 时间：2011-08-09 10:48:36
请问各位，关于以前年度的公益金并入公积金怎么样账务处理？是调整期初盈余公积还是调整当年计提的盈余公积？对于补提的以前年度盈余公积该怎么账务处理？是调整期初盈余公积还是调整当年计提的盈余公积？ 急需援助，谢谢各位！

回答人：chenyiwei
回复 fanxu7788 的帖子
对于补提盈余公积问题，应当考虑公司是以下两种情况中的哪一种：（ 1 ）补足依据《公司法》等法律法规或公司章程规定应提而未提的盈余公积；（ 2 ）出于自愿限制利润分配的目的，依据本年度内通过的股东会决议提取任意盈余公积。对于（ 1 ），应作追溯调整；对于（ 2 ），应在通过决议的当年度提取，不追溯调整到作为计提基数的利润的形成年度。

提问人：hrtsex 时间：2018-04-28 17:09:17
陈版，如果我们只是对某一年进行审计，一般是补提当期和上期的盈余公积，是否有必要对上期的期初未分配利润按照计提比例再补提盈余公积呢？

回答人：chenyiwei
一般仍建议补提，确保符合公司法规定。